sl-SI: Slog obutve za suho obleko: Gola tesnila za gležnje; Vgrajeni škornji; Neoprenske nogavice; Integrirana nogavica; Drugo
es: Estilo de calzado para traje de buceo: Sellos descubiertos en el tobillo; Botas integradas; Calcetines de neopreno; Con calcetín; Otro
tr: Dalgıç kıyafeti ayakkabı stili: Açık ayak bileği contaları; Entegre botlar; Neopren çoraplar; Çoraplı; Diğer
da: Tørdragts fodtøjsstil: Bare ankelmanchetter; Integrerede støvler; Neoprensokker; Sokker; Anden
bg-BG: Тип обувна част на сухия костюм: Голи глезени с маншони; Вградени ботуши; Неопренови чорапи; С чорапи; Друго
it: stile di calzatura per muta stagna: Guarnizioni semplici alla caviglia; Stivali integrati; Calzari in neoprene; Piede a calza; Altro
th: รูปแบบรองเท้าของชุดดรายสูท: ซีลข้อเท้าเปล่า; รองเท้าบูตในตัว; ถุงเท้านีโอพรีน; สต็อกกิ้งฟุต; อื่นๆ
hu: Szárazruha lábbeli stílus: Csupasz bokamandzsetták; Beépített csizmák; Neoprén zoknik; Zoknis (stockingfoot); Egyéb
el: Στυλ υποδημάτων για στεγανή στολή: Εφαρμογή απευθείας στον αστράγαλο; Ενσωματωμένες μπότες; Κάλτσες νεοπρενίου; Με ενσωματωμένη κάλτσα; Άλλο
en: Drysuit footwear style: Bare ankle seals; Integrated boots; Neoprene socks; Stockingfoot; Other
ko: 드라이슈트 풋웨어 스타일: 베어 앵클 씰; 일체형 부츠; 네오프렌 양말; 스타킹 풋; 기타
pt-PT: estilo de calçado para fato seco: Vedações simples nos tornozelos; Botas integradas; Meias de neopreno; Meia embutida; Outro
hr-HR: Stil obuće za suho odijelo: Brtve na gležnjevima; Integrirane čizme; Čarape od neoprena; Sa spojenim čarapama; Ostalo
nb: Stil av tørrdraktfottøy: Bare ankelmansjetter; Integrerte støvler; Neoprensokker; Sokkefot; Annet
cs: Typ obuvi u suchého potápěčského obleku: Kotníkové manžety; Integrované boty; Neoprenové ponožky; S ponožkou; Ostatní
ru: Тип обуви сухого гидрокостюма: Манжеты на лодыжках (без обуви); Встроенные ботинки; Неопреновые носки; С интегрированными носками; Другое
zh-CN: 干式潜水服鞋款: 裸脚踝密封口; 连体靴; 氯丁橡胶袜; 连体袜; 其他
de: Schuhstil des Trockentauchanzugs: Nackte Knöchelmanschetten; Integrierte Stiefel; Neoprensocken; Füßlinge; Sonstige
vi: Kiểu giày của bộ đồ lặn khô: Bo cổ chân; Ủng liền; Tất neoprene; Kiểu bít tất; Khác
sv: Torrdräktsskor stil: Bara ankeltätningar; Integrerade stövlar; Neoprenstrumpor; Strumpfot; Övrigt
ja: ドライスーツ用フットウェアスタイル: ベアアンクルシール; 一体型ブーツ; ネオプレンソックス; ストッキングフット; その他
pt-BR: Estilo de calçado para macacão estanque/traje seco: Selos de tornozelo; Botas integradas; Meias de neoprene; Pé de meia; Outro
lt-LT: Sauso kostiumo avalynės tipas: Atviros kulkšnių apsaugos; Integruoti batai; Neopreno kojinės; Su kojinėmis; Kita
pl: Typ obuwia suchego skafandra: Z uszczelnieniami na kostkach; Zintegrowane buty; Neoprenowe skarpety; Skarpety z materiału kombinezonu (stockingfoot); Inny
zh-TW: 乾式潛水衣足部樣式: 裸踝水封; 連體靴; 氯丁橡膠襪; 連體襪; 其他
sk-SK: Štýl obuvi k suchému obleku: Členkové manžety (bez obuvi); Integrované topánky; Neoprénové ponožky; Ponožkové zakončenie; Iné
fr: Type de chaussant de combinaison étanche: Manchons de cheville nus; Bottes intégrées; Chaussettes en néoprène; À chaussons; Autre
ro-RO: Stilul de încălțăminte impermeabile: Manșete pentru glezne; Cizme integrate; Șosete din neopren; Ciorapi integrați; Altele
fi: Kuivapukujen jalkinetyyppi: Paljaat nilkkatiivisteet; Integroidut saappaat; Neopreenisukat; Sukkamalli; Muu
nl: Droogpak schoeisel stijl: Enkelmanchetten (geen schoeisel); Geïntegreerde laarzen; Neopreen sokken; Stockingfoot; Anders